【裁判字號】    98,審訴,1012
【裁判日期】    990301
【裁判案由】    搶奪等
【裁判全文】
臺灣新竹地方法院刑事判決            98年度審訴字第1012號
公  訴  人  臺灣新竹地方法院檢察署檢察官
被      告  丁○○
            丙○○
上列被告等因竊盜等案件，經檢察官提起公訴（98年度偵字第59
69號、第8309號），本院依簡式審判程序判決如下：
    主  文
丁○○共同犯竊盜罪，累犯，處有期徒刑月。又共同犯搶奪罪
，累犯，處有期徒刑捌月。又共同犯搶奪罪，累犯，處有期徒刑
玖月。應執行有期徒刑壹年貳月。
丙○○共同犯竊盜罪，處有期徒刑月。又共同犯搶奪罪，處有
期徒刑捌月。又共同犯搶奪罪，處有期徒刑玖月。應執行有期徒
刑壹年貳月。
    事實及理由
壹、構成犯罪事實：
    丁○○與丙○○共同出於為自己不法所有目的的犯罪意思聯
    絡與行為分擔，分別為下列犯行：
一、於民國98年6 月14日某時許，在新竹市○○路650 號附近，
    見戊○○所有之車號PB8 ─617 號重型機車鑰匙插在車上且
    附近無人看管，即由丙○○徒手竊取並發動，得手後供其等
    共同代步使用。
二、又於98年6 月14日晚上6 時42分許，行經新竹縣竹北市○○
    街37號附近時，見甲○○騎乘腳踏車且皮包置於車前置物籃
    內，即由丁○○騎乘上開竊得之機車，丙○○乘坐在機車後
    座，趁甲○○不及防備之際，從甲○○後方接近並由丙○○
    徒手搶奪放置在腳踏車置物籃內皮包1 個（內有如附表一所
    示之物），得手後迅即逃逸；搶奪所得財物除索尼愛立信牌
    行動電話乙支留用外，餘均丟棄於路旁之水溝內。嗣丙○○
    、丁○○於同日在苗栗縣頭份鎮將前開搶奪所得之行動電話
    售予不知情之張庚雄使用。張庚雄嗣後再將該行動電話借予
    陳玟溢、黃裕能使用，嗣經警循線查獲，始得知上情。
三、另於98年6 月15日下午3 時40分許，在新竹市○○路82號前
    ，見乙○○肩背皮包單獨行走，即由丁○○騎乘上開竊得之
    機車，丙○○乘坐在機車後座，趁乙○○不及防備之際，從
    後方接近後徒手搶奪乙○○之皮包1 個（內有如附表2 所示
    之物），得手後迅即逃逸，並將搶奪所得財物除現金留用外
    ，餘均丟棄在路旁。嗣將前開竊得機車棄置於新竹縣竹東鎮
    ○○地○路邊，經警循線查獲，始查知上情。
貳、程序方面：
    本件被告丁○○及丙○○所犯竊盜罪、搶奪罪，均非死刑、
    無期徒刑、最輕本刑為3 年以上有期徒刑之罪，或高等法院
    管轄第一審之案件，被告等於本院準備程序進行中，就被訴
    事實為有罪之陳述，經本院合議庭認合於刑事訴訟法第273
    條之1 第1 項之規定，裁定進行簡式審判程序，此合先敘明
    。
、認定犯罪事實所根據的證據及理由：
一、被告丁○○及丙○○於警局詢問時、檢察官偵查中、本院準
    備程序及簡式審判程序訊問時之自白。
二、證人即被害人戊○○、甲○○、乙○○於警詢時之證述。
三、證人張庚雄、陳玟溢、黃裕能於警詢時之證述。
四、新竹縣政府警察局竹北分局扣押筆錄1 份在卷可證。
五、監視錄影畫面翻拍照片附卷可證。
六、被告等所持用門號0000000000號於98年6 月14日雙向通聯記
    錄1 份在卷可查。
肆、論罪科刑的理由：
一、論罪：
（一）被告丁○○及丙○○2 人就上開犯罪事實欄一所為，係犯
      刑法第320 條第1 項之竊盜罪；就上開犯罪事實欄二、三
      所為，均係犯同法第325 條第1 項之搶奪罪。
（二）共同正犯：被告丁○○及丙○○2 人間，就上開竊盜及搶
      奪犯行，有犯意聯絡及行為分擔，均為刑法第28條之共同
      正犯。
（三）數罪併罰：被告丁○○及丙○○所犯上開竊盜、搶奪等3
      罪間，犯意各別、行為互殊，應予以分別論罪，合併處罰
      之。
（四）累犯：被告丁○○前曾(1)於94年10月間，因詐欺案件，經
      臺灣花蓮地方法院於94年12月5 日，以94年度金簡字第4
      號判決，判處有期徒刑5 月，嗣於95年1 月3 日確定。(2)
      又於94年12月間，因違反毒品危害防制條例案件，經臺灣
      苗栗地方法院（下稱苗栗地院）於95年3 月15日，以95年
      度訴字第44號判決，分別判處有期徒刑8 月、3 月，並經
      定應執行刑為有期徒刑10月，嗣於95年4 月10日確定。上
      開(1)(2)案件，經苗栗地院於95年8 月8 日，以95年度聲字
      第461 號裁定，經定應執行刑為有期徒刑1 年2 月確定，
      於95年3 月2 日入監執行，並於96年4 月13日縮刑期滿執
      行完畢（原起訴書誤載為被告丁○○於96年9 月14日假釋
      出監，97年2 月13日假釋期滿未經撤銷視為執行完畢）等
      情，有臺灣高等法院被告前案紀錄表及刑案資料查註紀錄
      表各1 份為證，其於5 年以內故意再犯本件有期徒刑以上
      之罪，為累犯，應依刑法第47條第1 項規定，加重其刑。
二、科刑：審酌被告丁○○及丙○○因一時貪念而起意偷竊，其
    所為顯不尊重他人財產權益，及因缺錢花用而搶奪他人財物
    之犯罪動機、手段，不思以勞力賺取所需，竟為一己之私利
    ，趁被害人等不及防備之際恣意搶奪他人財物，造成被害人
    財物之損失、精神上受創甚鉅，所生危害非輕，及犯罪後坦
    白承認犯行，態度良好等一切情狀，分別各量處如主文所示
    之刑，並定其應執行之刑，以示懲儆。
伍、適用法律依據：
一、程序法方面：刑事訴訟法第273 條之1 第1 項、第299 條第
    1 項前段。
二、實體法方面：刑法第28條、第320 條第1 項、第325 條第1
    項、第47條第1 項、第51條第5 款，刑法施行法第1 條之1
    第1 項、第2 項前段，判決如主文。
本案經檢察官張嘉宏到庭執行職務。
中    華    民    國    99    年    3     月    1     日
                  刑事第九庭法  官  馮俊郎
以上正本證明與原本無異。
如不服本判決，應於判決送達後10日內向本院提出上訴書狀。上
訴書狀應敘述具體理由，未敘述上訴理由者，應於上訴期間屆滿
後20日內補提理由書狀於本院（均須按他造當事人之人數附繕本
）「切勿逕送上級法院」。
中    華    民    國    99    年    3     月    1    日
                            書記官  王思穎
附錄本案論罪科刑實體法條全文：
＊刑法第320 條第1 項：
意圖為自己或第三人不法之所有，而竊取他人之動產者，為竊盜
罪，處5 年以下有期徒刑、拘役或500 元以下罰金。（罰金之貨
幣單位改為新臺幣，並提高為30倍）
＊刑法第325 條第1 項：
意圖為自己或第三人不法之所有，而搶奪他人之動產者，處6 月
以上5 年以下有期徒刑。
┌───┬───────────────────────┐
│附表一│身份證、駕照、健保卡、識別證各乙張、鑰匙2 串、│
│      │三星牌、索尼愛立信牌行動電話各乙支、信用卡6 張│
│      │金融卡4 張。                                  │
├───┼───────────────────────┤
│附表二│身份證、駕照、健保卡各乙張、現金新臺幣1,000 元│
│      │鑰匙1 串、諾基亞牌行動電話乙支。              │
└───┴───────────────────────┘

司法院資訊處製作；財團法人民間司法改革基金會備份。
